【裁判字號】    97,易,472
【裁判日期】    970729
【裁判案由】    賭博
【裁判全文】
臺灣屏東地方法院刑事判決               97年度易字第472號
公  訴  人  臺灣屏東地方法院檢察署檢察官
被      告  乙○○
            甲○○
上列被告因賭博案件，經檢察官提起公訴（97年度偵字第1260號）
，本院判決如下：
    主  文
甲○○犯賭博罪，處罰金新臺幣仟元，如易服勞役，以新臺幣
壹仟元折算壹日。扣案之押寶紙壹張、四色牌壹盒及賭資新臺幣
壹拾玖萬貳仟玖佰伍拾元。
乙○○無罪。
    事  實
一、甲○○於民國97年2 月7 日下午4 時許，在由不詳之人所提
    供之屏東縣竹田鄉○巷村○○路70巷13號住處旁鐵皮屋車庫
    之公眾得自由出入場所賭博財物，其方式係由莊家從黑色布
    袋內12枚象棋中，抽出1 枚象棋置入押寶盒，賭客則直接在
    寫有黑色「將士象車馬包」、紅色「帥仕相傌炮」之紙上押
    注金錢，再由莊家取出押寶盒內之象棋，如所押注之象棋顏
    色、字樣與之相同，莊家便須賠付10倍之現金，反之，未押
    中之金額則歸莊家所有。嗣為警於同日下午5 時許，在前址
    當場查獲，並當場扣得押寶紙1 張、四色牌1 盒及賭資新臺
    幣（下同）192,950 元。
二、案經屏東縣警察局潮州分局移請臺灣屏東地方法院檢察署檢
    察官偵查起訴。
    理  由
壹、程序部分：
    按傳聞法則之重要理論依據，在於傳聞證據未經當事人之反
    對詰問予以核實，乃予排斥，惟若當事人已放棄對原供述人
    之反對詰問權，於法院審判時表明同意該等傳聞證據可作為
    證據，基於證據資料愈豐富，愈有助於真實發現之理念，並
    貫徹刑事訴訟法修法加重當事人進行主義之精神，確認當事
    人對於證據能力有處分權之制度，傳聞證據經當事人同意作
    為證據，法院認為適當者，亦得為證據。另當事人於調查證
    據時，對於傳聞證據表示「沒有意見」、「對於證據調查無
    意見」，而未於言詞辯論終結前聲明異議，應視為已有將該
    等傳聞證據採為證據之同意，此刑事訴訟法第159條之5定有
    明文。檢察官、被告於本院準備程序時已表示對於全案卷證
    證據之證據能力均無意見，且同意作為本案之證據（本院卷
    第26頁、第31頁），依刑事訴訟法第159 條之5 之規定，檢
    察官、被告已同意本案所有證據均有證據能力，本院斟酌該
    等證據並非非法取得，亦無證明力明顯過低之情形，是該等
    證據，均得採為證據。
貳：實體部分：
甲、有罪部分：
一、訊據被告甲○○對於上開犯罪事實於警詢、偵查及本院審理
    時均坦承不諱，復有證人即查獲員警丙○○於本院審理時到
    庭證稱屬實（見本院卷第54至55頁），且有屏東縣警察局潮
    州分局臨檢紀錄表、扣押筆錄、扣押目錄表、扣押物品清單
    各1 份及照片11張在卷可稽，足認被告甲○○上開自白與事
    實相符，被告甲○○犯行洵堪認定，應予以依法論科。
二、核被告甲○○所為，係犯刑法266 條第1 項之賭博罪。爰審
    酌被告甲○○不思從事正當休閒，竟參與賭局，助長賭風，
    影響社會善良風氣，行為誠屬不當，惟念被告甲○○犯後始
    終坦承犯行、態度良好，參與賭博時間短暫等一切情狀，量
    處如主文所示之罰金刑，並又審酌其年齡、職業、收入、社
    會地位等節，並諭知易服勞役之折算標準，以資儆懲。至扣
    案之押寶紙1 張、四色牌1 盒及賭資192,950 元，為當場查
    獲之賭博器具及在賭臺之財物，爰依法均予宣告沒收。另扣
    案之絨毛格子外套1 件，並非被告甲○○所有，亦非供本件
    犯罪所用，爰不為沒收之宣告。
乙、無罪部分：
一、公訴意旨略以：被告乙○○基於意圖營利而供給賭博場所之
    犯意，於97年2 月7 日（農曆過年）某時起，提供其屏東縣
    竹田鄉○巷村○○路70巷13號住處旁鐵皮屋車庫之公眾得自
    由出入場所，供不特定之人賭博財物，其方式係由莊家從黑
    色布袋內12枚象棋中，抽出1 枚象棋置入押寶盒，賭客則直
    接在寫有黑色「將士象車馬包」、紅色「帥仕相傌炮」之紙
    上押注金錢，再由莊家取出押寶盒內之象棋，如所押注之象
    棋顏色、字樣與之相同，莊家便須賠付10倍之現金，反之，
    未押中之金額則歸莊家所有，再由莊家讓被告乙○○抽頭，
    因認被告乙○○涉犯刑法第268 條前段意圖營利提供賭博場
    所罪嫌。
二、按犯罪事實應依證據認定，無證據不得認定犯罪事實；不能
    證明被告犯罪者，應諭知無罪之判決；刑事訴訟法第154 條
    第2 項、第301 條第1 項分別定有明文。事實之認定，應憑
    證據，如未能發現相當證據，或證據不足以證明，自不能以
    推測或擬制之方法，為裁判基礎。認定不利於被告之事實須
    依積極證據，苟積極證據不足為不利於被告事實之認定時，
    即應為有利於被告之認定。認定犯罪事實所憑之證據，雖不
    以直接證據為限，間接證據亦包括在內，然而無論直接證據
    或間接證據，其為訴訟上之證明，須於通常一般之人均不致
    有所懷疑，而得確信其為真實之程度者，始得據為有罪之認
    定，倘其證明尚未達到此一程度，而有合理之懷疑存在而無
    從使事實審法院得有罪之確信時，即應由法院為諭知被告無
    罪之判決（最高法院40年度台上字第86號、30年度台上字第
    816 號、76年度台上字第4986號判例參照）。
三、公訴人認被告乙○○涉有上揭賭博罪嫌，無非係以屏東縣竹
    田鄉○巷村○○路70巷13號住處旁鐵皮屋車庫係被告乙○○
    所有為主要論據，惟被告乙○○固不否認上開處所為其所有
    ，但其於警詢及本院審理時均堅決否認有公訴人所指賭博之
    情事，並辯稱：其當天並未在場，至於是由誰在該處賭博，
    其不知情等語。經查：
  (一)證人即查獲員警丙○○於本院審理時證稱：「我沒有發現乙○○，因為現場有2 、30幾個人，現場是否有乙○○我並沒
    有注意到」、「（你們是如何查獲本案，是一去就衝進查緝
    ，或是還有在那邊觀望一陣子才查緝？）本查緝行動是由二
    組規劃的，我們是分批進入的，我是第二梯第三位進去的人
    ，我們還沒有到定位的時候，本件就被查獲了，第一、第二
    梯次相差幾秒鐘而已，因為第一梯次的人原先要進去監視莊
    家，但當時第一梯次進去的人就已經被賭博的賭客識破了，
    就直接查獲本案，但第一梯次進去賭場裡面的人也沒有看到
    乙○○」等語（見本院卷第54頁）；另證人即同案被告甲○○於本院審理時具結證稱：「（是何人當莊家是否知道？）
    莊家我不認識」、「（你在現場有無看到乙○○？）我沒有
    看到」等語（見本院卷第52頁）。證人丙○○、甲○○與被
    告乙○○素不相識，亦無任何怨隙，衡情證人丙○○、甲○○應無故意維護被告乙○○之理，況警員執行公務，依法行
    為時，本身即受有行政責任之監督，且其到庭具結作證，更
    係以刑事責任擔保其證言之真實性，故證人丙○○、甲○○
    前開證述內容，經核均無不可採信之處，應堪採信。是被告
    乙○○辯稱其當天是出外去玩，並不在場之事實，自屬可信
    。
  (二)至本案查獲地點雖為被告乙○○所有無誤，惟觀之被告乙○○所有之屏東縣竹田鄉○巷村○○路70巷13號住處為一般鄉
    間三合院房屋，而查獲住處旁之鐵皮車庫，僅有鐵皮屋頂並
    未設置大門管制，且該三合院房屋亦未設置大門管制進出，
    此有該處所照片及現場圖各1 份在卷可稽（見警卷第11至17
    頁），故上開賭博處所被告乙○○並無特別管制出入，均可
    由一般民眾自由進出，而查獲當日被告乙○○並不在場，已
    如前述。是上開處所是否即為被告乙○○所提供乙節，即非
    無疑。此外，公訴人亦未提出其他證據足認上開處所確係被
    告乙○○所提供賭博，是自不得僅憑上開處所為被告乙○○
    所有，即遽以推認被告乙○○涉有上開意圖營利提供賭博場
    所之犯行。
四、綜上所述，本案究否確有公訴人所指被告乙○○意圖營利提
    供賭博場所情事，本院認為仍存有合理之懷疑，尚未到達確
    信其為真實之程度。是公訴人所提出之證據，尚不足為被告
    乙○○有罪之積極證明，其指出證明之方法，亦無從說服法
    院以形成被告乙○○有罪之心證，況且被告乙○○所辯詞亦
    非無據。是參諸前揭法條規定與判例意旨依法應為被告乙○○無罪之諭知。
丙、據上論斷，應依刑事訴訟法第299 條第1 項前段、第301 條
    第1 項，刑法第266 條第1 項前段、第2 項、第42條第3 項
    前段，刑法施行法第1 條之1 ，判決如主文。
本案經檢察官劉昀到庭執行職務。
中    華    民    國    97    年    7     月    29    日
                  刑事第一庭  法  官  許蓓雯
以上正本證明與原本無異。
如不服本判決應於收受本判決送達後十日內向本院提出上訴書狀，
其未敘述上訴理由者，並得於提起上訴後十日內向本院補提理由
書狀（均須按他造當事人之人數附繕本）「切勿逕送上級法院」
中    華    民    國    97    年    7     月    29    日
                              書記官  蘇雅慧
附錄本判決論罪科刑法條全文
中華民國刑法第266條
在公共場所或公眾得出入之場所賭博財物者，處 1 千元以下罰金
。但以供人暫時娛樂之物為賭者，不在此限。
當場賭博之器具與在賭檯或兌換籌碼處之財物，不問屬於犯人與
否，沒收之。


司法院資訊處製作；財團法人民間司法改革基金會備份。
